臺灣新竹地方法院刑事判決　　　　　　　　94年度易字第56號
公訴檢察官　臺灣新竹地方法院檢察署檢察官
被　　　告　丙○○　男　42歲.
　　　　　　戊○
　　　　　　（原名羅煥濤）
　　　　　　　　　　男　46歲.
上列被告等因竊盜案件，經檢察官提起公訴（93年度偵字第5729
號），本院裁定以簡式審判程序審理，判決如下：
    主  文
丙○○結夥三人以上攜帶兇器踰越牆垣毀壞安全設備於夜間侵入
有人居住之建築物竊盜，處有期徒刑拾月。
戊○結夥三人以上攜帶兇器踰越牆垣毀壞安全設備於夜間侵入有
人居住之建築物竊盜，處有期徒刑陸月，如易科罰金，以佰元
折算壹日。
    事      實
一、丙○○曾於民國93年11月初某日，受僱至新竹縣湖口鄉○○
    路14號「士林電機工廠」保養機器，知悉該工廠已經停工，
    廠區內放置鐵製器物，且僅有警衛一名在廠區內看管，竟因
    缺錢花用，與戊○（原名羅煥濤）、丁○○（另行審結）結
    夥三人以上，共同基於意圖為自己不法所有之犯意聯絡，於
    93 年11 月9 日凌晨4 時許之夜間，由戊○駕駛其所有之車
    牌號碼MI─2740號自用小貨車，搭載丙○○與丁○○，前往
    上址「士林電機工廠」側門後，丙○○、丁○○即下車翻越
    側門附近圍牆，再由丁○○循具有防閑效果，屬於安全設備
    之冷氣窗口爬進廠區內有警衛看管之建築物內，開啟該建築
    物門扇讓丙○○進入，二人隨即分頭徒手將該建築物內之板
    車一輛、油漆四瓶、鋼製線圈六個、電壓調整器一台等物（
    價值共約新台幣20,000元，已發還「士林電機工廠」廠長乙○○）搬到側門附近，丁○○接著持起「士林電機工廠」所
    有，客觀足以對人生命、身體構成威脅，具有危險性之大鐵
    剪一支，剪斷「士林電機廠」附加於側門上屬於安全設備之
    鎖鏈後，開啟側門，引導戊○駕駛上開自用小貨車進入廠區
    內，由丙○○及丁○○將上開物品搬入該自用小貨車之方式
    ，竊得「士林電機工廠」所有之上開物品，欲供其等販賣予
    資源回收商牟利。惟戊○駕駛上開自用小貨車進入廠區時，
    為該工廠警衛甲○○透過監視錄影器發覺後報警處理，警方
    旋即於同日凌晨4 時30分許在上址工廠外攔下正欲離去之上
    開自用小貨車，逮捕丙○○等三人，並在案發現場扣得大鐵
    剪一支而查獲上情。
二、案經士林電機廠訴由新竹縣警察局竹北分局報請台灣新竹地
    方法院檢察署檢察官偵查起訴。
    理      由
一、本件被告丙○○、戊○所犯加重竊盜罪，非為死刑、無期徒
    刑、最輕本刑為三年以上有期徒刑之罪或高等法院管轄第一
    審案件，其等於本院準備程序進行中，先就被訴事實為有罪
    之陳述，符合刑事訴訟法第273 條之1 第1 項之規定，經裁
    定進行簡式審判程序，先予敘明。
二、上述事實，迭經被告丙○○、戊○於警詢、偵查中及本院審
    理時坦白承認，核與共犯丁○○於警詢及偵查中供述夥同被
    告丙○○、戊○至上址「士林電機廠」竊取財物、被害人即
    「士林電機廠」廠長乙○○供述工廠物品遭竊、證人即「士
    林電機廠」警衛甲○○證述發現工廠物品遭竊後報警處理，
    由警方查獲被告二人及共犯丁○○等情節大致相符，並有乙○○出具之贓物認領保管收據一紙、警方查獲被告後拍攝之
    相片六張及大鐵剪一支扣案可資佐證，足見被告之自白與事
    實相符，可以相信，事證明確，被告丙○○、戊○竊盜之犯
    行應可認定。
三、按刑法第321條第1項第3款之攜帶兇器竊盜罪，係以行為人
    攜帶兇器竊盜為加重條件，此所謂兇器，其種類並無限制，
    凡客觀上足對人之生命、身體構成威脅，具有危險性之兇器
    均屬之，本件被告持以行竊之大鐵剪為鐵製品，足以剪斷鎖
    鏈，堪認該大鐵剪質地堅硬銳利，持之擊刺，足以對人之生
    命、身體構成威脅，為兇器之一種。又刑法第321 條第1項
    第2 款所謂「安全設備」，指門扇牆垣以外，依通常觀念足
    認防盜之一切設備而言，冷氣窗口及附加於門上之鎖，均具
    有防閑效果，自應認為係門扇牆垣以外之「安全設備」。故
    核被告丙○○、戊○與共犯丁○○於夜間結夥三人以上，踰
    越圍牆及冷氣窗口進入「士林電機廠」有警衛看管之廠區建
    築物內，持大鐵剪剪斷側門鎖鏈行竊之行為，係犯刑法第32
    1 條第1 項第1 款、第2 款、第3 款、第4 款結夥三人以上
    攜帶兇器踰越牆垣毀壞安全設備於夜間侵入有人居住之建築
    物竊盜罪。被告丙○○、戊○二人與共犯丁○○間就上開犯
    行，有犯意之聯絡及行為之分擔，均為共同正犯。又毀越牆
    垣及安全設備而入室行竊，其侵入住居及毀損行為，已結合
    於所犯加重竊盜之罪質中，無更行構成侵入住居及毀損罪之
    理（最高法院27年上字第1887號判例及83年台上字第3856號
    判決意旨參照）。是被告丙○○、戊○為加重竊盜時，雖有
    無故侵入住居及毀損之行為，然已結合於所犯之加重竊盜罪
    質中，自無另行成立侵入住居及毀損罪之餘地。爰審酌被告
    丙○○曾有違反麻醉藥品管理條例及毒品危害防制條例等前
    科；被告戊○無何前科之素行、因缺錢花用而竊取財物之犯
    罪動機與目的、其等行竊之手段、竊得財物之價值不高，造
    成被害人損失非重、被告丙○○居於主謀地位，惡性較重，
    被告戊○只負責開車接應，情節較輕及坦認犯行之犯罪後態
    度等一切情狀，各量處如主文所示之刑，被告戊○部分，並
    諭知易科罰金之折算標準。至扣案之大鐵剪一支，雖為被告
    丙○○、戊○及共犯丁○○行竊所用，但非其等所有之物，
    業經被告二人及共犯丁○○供明在卷，爰不併予宣告沒收。
據上論斷，應依刑事訴訟法第273條之1、第299條第1項前段，刑
法第28條、第321 條第1 項第1 款、第2 款、第3 款、第4 款、
第41條第1 項前段，罰金罰鍰提高標準條例第2 條，判決如主文
。
中　　華　　民　　國　　94　　年　　2 　　月　　18　　日
                  刑事第六庭    法　官　  林昌義
以上正本證明與原本無異。
如不服本判決，應於判決送達後10日內向本院提出上訴狀 (應附
繕本)，上訴於臺灣高等法院。
中　　華　　民　　國　　94　　年　　2 　　月　　18　　日
                                書記官    黃旭淑
附錄本判決論罪科刑法條：
刑法第321條：
犯竊盜罪而有左列情形之一者，處六月以上、五年以下有期徒刑：
一  於夜間侵入住宅或有人居住之建築物、船艦或隱匿其內而犯之者。
二  毀越門扇、牆垣或其他安全設備而犯之者。
三  攜帶兇器而犯之者。
四  結夥三人以上而犯之者。
五  乘火災、水災或其他災害之際而犯之者。
六  在車站或埠頭而犯之者。
前項之未遂犯罰之。
